臺灣臺北地方法院民事判決　　　　　　 95年度勞再易字第4號
再 審原 告　瑞輝科技股份有限公司
法定代理人　甲○○
再 審被 告　乙○○
訴訟代理人　邱怜珠律師
上列當事人間請求再審之訴事件，再審原告對於民國95年3月8日
本院94年度勞再易字第13號確定判決聲請再審，本院判決如下：
    主  文
再審之訴駁回。
再審訴訟費用新台幣貳仟肆佰玖拾元由再審原告負擔。
    事  實
一、再審原告主張：本院94年度勞簡上字第25號確定判決，未審
    酌再審被告於92 年6月10日向再審原告表示其拒絕提出勞務
    ，再審原告並無受領遲延之情事，且再審被告亦無正當理由
    曠工24天，再審原告自得依勞動基法第12 條第6項之規定，
    解僱再審被告；另再審原告於本院94年度勞再易字第13號案
    件中，已提出原審未斟酌之公司公告、僱傭合約、智慧財產
    權、營業秘密歸屬暨保密義務同意書、彰化基督教醫院診斷
    書等證物、並聲請調閱再審被告92年至94年個人所得稅申報
    薪資明細資料，再審原告法定代理人係因精神狀態不佳，方
    無法於本院94年度勞簡上字第25號案件中提出，本院94年度
    勞再易字第13號確定判決卻謂上述證據方法再審原告均在前
    訴訟程序事實審言詞辯論終結前已知悉並得提出，有違民事
    訴訟法第496 條第1項第13款之規定，乃依上述及同法第497
    條之規定，提出再審被告勞工保險卡影本，並提起本件再審
    之訴，且聲請調查再審被告92年至94年個人所得稅申報資料
    ，並聲明：原確定判決不利再審原告部分廢棄，駁回再審被
    告之訴。
二、再審被告辯以：再審原告所聲請之證據均已經原確定判決斟
    酌，再審原告於原審判決確定後之94年12月21日方以存證信
    函否認原審判決所認定之事實，該存證信函非原審確定判決
    效力所及，不得為再審事由，並聲明如主文所示。
    理  由
一、按判決已經確定，而有民事訴訟法第496 條第1項或第497條
    之情形者，應於30日之不變期間內提起再審之訴。此項期間
    係自判決確定之日起算，判決於送達前確定者，自送達時起
    算，其再審之理由發生或知悉在後者，均自知悉時起算。但
    自判決確定後已逾5年者，除有第496 條第1項第5款、第6款
    或第12款情形為再審之理由外，不得提起，民事訴訟法第50
    0條定有明文。查，本院於民國94年7月27日所為之94年度勞
    簡上字第25號判決，依民事訴訟法第436條之2規定，不得上
    訴最高法院，且於94年8月2日送至再審原告，是該確定判決
    之提起再審法定期間業於94年9月3日屆滿，此經本院依職權
    調取上開案件卷宗核閱屬實。再審原告遲至95年3月30日始
    提起本件訴訟，主張前開判決有民事訴訟法第496條第1項第
    13款、第497條之再審事由云云，顯已逾3 0日之法定不變期
    間，是其對本院94年度勞簡上字第25號確定判決所提之再審
    之訴部分，已罹於不變期間而不合法，應予駁回。
二、次按「再審之訴，法院認無再審理由，判決駁回後，不得以
    同一事由，對於原確定判決或駁回再審之訴之確定判決，更
    行提起再審之訴。」，民事訴訟法第498條之1定有明文。查
    ：再審原告前以本院94年度勞簡上字第25號確定判決，有民
    事訴訟法第496條第1項第13款之事由，並提出錄音譯文、再
    審原告公告、僱傭合約、智慧財產權、營業秘密歸屬暨保密
    義務同意書、彰化基督教醫院診斷書等證物、並聲請調閱再
    審被告92年至94年個人所得稅申報薪資明細資料等為證，（
    見本院94年度勞再易字第13號卷第17頁至第23頁、第172頁
    至第175頁）提起再審之訴，經本院以94年度勞再易字第13
    號案以再審原告再審之訴無理由，判決駁回再審原告之訴確
    定在案，有該案卷及判決附卷可憑。是再審原告於本件再為
    與前揭再審之訴相同事由之主張（見卷內第1頁至第8頁、第
    52 頁至第56頁），依上開規定，其依上述事由所提之再審
    訴即難謂合法，應予駁回。
三、另當事人發現未經斟酌之證物或得使用該證物者，亦得以再
    審之訴對於確定終局判決聲明不服，但以如經斟酌可受較有
    利益之裁判者為限，民事訴訟法第496條第1項第13款固有明
    文，惟該款所謂「當事人發現未經斟酌之證物或得使用該證
    物」者，係指前訴訟程序事實審之言詞辯論終結前已存在之
    證物，因當事人不知有此，致未經斟酌，現始知之，或雖知
    有此不能使用，現始得使用者而言。是事實審言詞辯論終結
    前未存在之證物，或已存在並能利用而不提出，或已提出之
    證物，均不得據為本款之再審理由。經查：再審原告所提之
    勞工保險卡影本（見本院卷第12頁），再審原告復自承其係
    於95年3月24日始知悉（見本院卷第6頁），而本院94年度勞
    再易字第13號確定判決，則係於95年3月1日言詞辯論終結，
    準此，上述勞工保險卡影本即係於言詞辯論終結後所發生，
    參諸前述說明，自不得為再審理由，再審原告以之為再審理
    由，顯屬有誤，而無理由。
四、從而，再審原告提起本件再審之訴不合法及顯無理由，爰不
    經言詞辯論，逕以判決駁回之。
五、結論：本件再審之訴為不合法及顯無理由，依民事訴訟法第
    502條第1項、第2項、第78條，判決如主文。
中　　華　　民　　國　　96　　年　　1　　月　　24 　　日
             民事第三庭    審判長法　官　吳光釗
                                 法  官  曾啟謀
              　　　　　　　　　 法　官　詹駿鴻
以上正本係照原本作成
本判決不得上訴
中　　華　　民　　國　　96　　年　　1 　　月　　24　　日
                      　　　　　　書記官　官碧玲
